# 房屋与土地整体评估入账

提问人：zhongruifan 时间：2016-08-04 10:28:24
A 公司为政府平台公司， 2015 年政府将办公大楼无偿注入A公司，A公司按照办公大楼及土地的整体评估价进行入账，借：投资性房地产 贷：资本公积 ， 因房屋与土地价值不好区分， 投资性房地产应如何摊销？

回答人：chenyiwei
请首先考虑该办公楼是否允许作为对平台公司的出资？该办公楼以何种方式为企业带来经济利益，是否符合资产的定义和确认条件？
根据《财政部 发展改革委 人民银行 银监会关于制止地方政府违法违规融资行为的通知》（财预[2012]463号）第三条：“地方政府对融资平台公司注资必须合法合规，不得将政府办公楼、学校、医院、公园等公益性资产作为资本注入融资平台公司。严格执行《土地管理法》等有关规定，地方政府将土地注入融资平台公司必须经过法定的出让或划拨程序。以出让方式注入土地的，融资平台公司必须及时足额缴纳土地出让收入并取得国有土地使用证；以划拨方式注入土地的，必须经过有关部门依法批准并严格用于指定用途。融资平台公司经依法批准利用原有划拨土地进行经营性开发建设或转让原划拨土地使用权的，应当按照规定补缴土地价款。地方各级政府不得将储备土地作为资产注入融资平台公司，不得承诺将储备土地预期出让收入作为融资平台公司偿债资金来源。” 还有，政府办公楼通常建造在划拨土地上，划拨土地上的房屋即使可以确认为资产，也不能确认为投资性房地产。 总之，该出资行为可能有很大问题，建议谨慎处理。